【裁判字號】    95,交抗,746
【裁判日期】    950914
【裁判案由】    違反道路交通管理處罰條例
【裁判全文】
臺灣高等法院交通事件裁定             95年度交抗字第746號
抗  告  人
即受處分人   甲○○
上列抗告人因違反道路交通管理處罰條例案件，不服臺灣士林地
方法院，中華民國95年8月11日所為裁定（95年度交聲字第539號
），提起抗告，本院裁定如下：
    主  文
抗告駁回。
    理  由
一、按汽車已領有號牌而未懸掛或不依指定位置懸掛者，處汽車
    所有人新臺幣（以下同）3,600元以上10,800 元以下罰鍰，
    並禁止其行駛且牌照吊銷，又道路交通管理處罰條例所稱之
    汽車，包括機器腳踏車，道路交通管理處罰條例第12 條第1
    項第7款、第2項、第3條第8款分別定有明文。
二、原處分意旨略以：異議人即受處分人甲○○騎乘EAE-807 號
    輕型機車，於95年2 月5日9時50分，於二重疏洪道，經台北
    縣政府警察局三重分局員警當場舉發「未懸掛號牌行駛道路
    」之違規，依違反道路交通管理處罰條例第12條第1項第7款
    、第2項之規定，處罰鍰8,700元整，並吊銷該車牌照。
三、異議意旨略以：該輛輕型機車之牌照已於94年11月30日遭竊
    ，並向大同派出所報案，當時員警並沒說依法該機車遺失大
    牌，不得行駛。又因異議人職業是公車司機，每天下班都是
    7、8點，等假日放假時，監理所也跟著放假，所以一直沒去
    申請新牌照云云。
四、經查，本件異議人甲○○就其騎乘前開機車，於前揭時、地
    為警攔停舉發未懸掛號牌行駛道路之事實，並不爭執，並有
    舉發違反道路交通管理事件通知單影本1 紙附卷足憑。異議
    人雖以前揭情詞置辯，惟查異議人所有EAE-807 號輕型機車
    之號牌，確實經異議人於94年11月30日8 時30分許，前往台
    北市政府警察局北投分局報案協尋，嗣於95年5 月31日9時4
    0 分許尋獲之事實，固有該分局車牌尋獲證明單影本1 紙在
    卷可稽，然「汽車牌照」包括號牌、行車執照，為行車之許
    可憑證，又機器腳踏車號牌每車1 面，應正面懸掛於車輛後
    端之明顯適當位置，道路交通安全規則第8 條、第11 條第1
    項第3 款分別定有明文，異議人既係領有駕駛執照之駕駛人
    ，對於上開規定，自難諉為不知，即便其所言號牌遭竊為真
    ，惟異議人既已知悉其號牌遭竊而無法懸掛，即應尋求其他
    交通工具代替之，而非無視於上開規定，仍執意騎乘未懸掛
    號牌之機車於道路上行駛，是異議人辯稱其號牌遭竊且已報
    案云云，洵屬卸責之詞，不足採信。再者，異議人自94年11
    月30日以車牌失竊為由報案後，迄本件為警舉發之95年2 月
    5 日止，已歷2 月有餘，衡情應有足夠時間辦理換牌事宜，
    詎其仍未予辦理，徒以其工作繁忙，未能辦理云云為辯，自
    難採信。
五、抗告意旨以：其號牌是被竊，曾報案，且原審適用法條有誤
    云云：
六、查行為後法律或自治條例有變更者，適用行政機關最初裁處
    時之法律或自治條例；但裁處前之法律或自治條例有利於受
    處罰者，適用最有利於受處罰者之規定，行政罰法第5 條定
    有明文。查異議人行為後，道路交通管理處罰條例第12條業
    於94年12月28日修正公布，並於95年7月1日施行，經比較新
    舊法，對於汽車駕駛人已領有號牌而未懸掛者，均處汽車駕
    駛人3,600元以上10,800 元以下罰鍰，並吊銷號牌，故其處
    罰規定均屬相同，而本異議人確於前揭時、地騎乘其所有之
    上開機車，已領有號牌而未懸掛之違規行為，從而原處分機
    關於95年6月21日援引修正前道路交通管理處罰條例第12 條
    第1項第7款、第2項，裁處異議人罰鍰8,700元，並吊銷該機
    車牌照，核無違誤，原審認本件異議人之聲明異議為無理由
    ，予以駁回。經核原審認事用法均無不合，抗告人之抗告核
    無理由，應予以駁回。
七、據上論結，應依道路交通案件處理辦法第26條，刑事訴訟法
    第412條，裁定如主文。
中    華    民    國    95    年    9     月    14    日
                  交通法庭    審判長法  官  張連財
                                    法  官  林明俊
                                    法  官  楊照男
以上正本證明與原本無異。
不得再抗告。
                                    書記官  陳秋雄
中    華    民    國    95    年    9     月    14    日


司法院資訊處製作；財團法人民間司法改革基金會備份。
